JOSHUA PRADA CASTRO

Carrera 52#65-22 Piso 1 Bogotá D.C 3042170616

joshua9606@gmail.com

LinkedIn: www.linkedin.com/in/joshua-prada-castro

PERFIL LABORAL

Técnico profesional en instalación de redes de telecomunicaciones y técnico en infraestructura de redes móviles, con certificaciones en Scrum Master, Scrum Product Owner, Scrum Developer e ITIL 4 Foundation, y conocimientos en gestión de calidad bajo la norma ISO 9001:2015 y metodologías PMI. Cuento con experiencia en la gestión y coordinación de proyectos TI, supervisión y liderazgo de personal operativo, configuración de equipos, control de indicadores y análisis de información. Manejo herramientas como Power BI, bases de datos, plataformas telemáticas y ofimáticas para optimizar procesos y reportes. Me caracterizo por mi orientación a resultados, trabajo en equipo, organización y comunicación asertiva, logrando un desempeño eficiente en entornos exigentes y dinámicos.

EXPERIENCIA LABORAL

GRUPO OET Documentador Técnico 06/2024 – Actualmente

Descripción: Como Documentador Técnico, mis responsabilidades incluyen la creación y mantenimiento de documentación técnica para diversas aplicaciones desarrolladas por la empresa. Entre mis actividades se encuentran:

- Realizar la documentación técnica detallada de las aplicaciones.
- Elaborar diagramas técnicos necesarios para la comprensión y mantenimiento de las aplicaciones.
- Envío de boletines informativos sobre las actualizaciones y mejoras realizadas en las aplicaciones.
- Seguir y controlar los manuales de usuario de software, garantizando que estén actualizados y sean fácilmente comprensibles para los usuarios.

STEFANINI GROUP Gestor Documental 12/2023 – 06/2024

Descripción: Como Gestor Documental en una mesa de servicios tecnológicos, desempeñé un papel importante en la actualización y mejora continua de la documentación, centrándome específicamente en la transición hacia ITIL 4. Dirigí la revisión de los procesos, procedimientos y políticas existentes, identificando áreas de mejora y garantizando la alineación con las mejores prácticas de ITIL 4. Colaboré estrechamente con los equipos de gestión de servicios y tecnología, asegurando una transición fluida durante este proceso crucial de actualización.

Logros:

- Desarrollé una propuesta para la migración de la base de conocimiento a un entorno más interactivo, mejorando la interacción con el cliente y haciendo más atractiva y accesible la base de conocimiento.
- Desarrollé un plan integral de actualización, estableciendo hitos y plazos para garantizar la implementación oportuna de los cambios necesarios.
- Colaboré con los equipos de gestión de servicios y tecnología para garantizar una transición suave durante el proceso de actualización.
- Implementé un sistema eficiente de gestión documental que optimizó la accesibilidad y búsqueda de información, mejorando la eficiencia operativa.
- Incentivé de forma proactiva la utilización de herramientas tecnológicas para la optimización de procesos, mejorando la eficiencia de algunos procesos.

MSI AMERICAS Integrador 04/2021 - 02/2023

Descripción: Encargado del seguimiento y coordinación de entregas de operaciones para el proyecto TI "Claro LTE700" por medio de bases de datos, seguimiento de procesos de logística inversa, validar y digitar documentación, manejar plataformas especializadas y realizar informes de gestión de acuerdo a los estándares de calidad del cliente para garantizar la calidad de las implementaciones de equipos TI.

Logros:

 Mejoré indicadores de productividad mediante la organización de inventarios, parametrización de funciones y trabajo en equipo, favoreciendo el resultado de los procesos

INDEPLO COLOMBIA SAS Coordinador Operativo 12/2020 - 04/2021

Descripción: Realice la gestión y coordinación de diferentes proyectos TI mediante el seguimiento de las implementaciones, el manejo y coordinación de cuadrillas y equipo administrativo de proyectos relacionados con las tecnologías GSM, UMTS, LTE, MW. por medio de gestión de cambios y metodologías agiles, garantizando el cumplimiento y calidad de entregables documentales e instalaciones de equipos TI de acuerdo a los protocolos y estándares de calidad del cliente garantizando que los valores de KPI's se encuentren acorde a lo solicitado por el cliente.

Logros:

- Mejorar los indicadores de calidad en las instalaciones y entregables de los proyectos asignados.
- Establecer puntos de mejora en procesos internos de la compañía, para mejorar los procesos a realizar para cada proyecto, mejorando los tiempos de respuesta en las actividades realizadas.

INDEPLO COLOMBIA SAS Gestor Operativo 01/2019 – 12/2020

Descripción: Encargado de la gestión de proyectos TI para operadores como Tigo, Movistar y Claro, de proyectos relacionados con las tecnologías GSM, UMTS, LTE, MW, mediante la configuración e integración de equipos IP, elaboración de planes de proyecto para el seguimiento de instalaciones e implementaciones de equipos TI, gestión de equipos integrados en la plataforma SAM_Claro de acuerdo a los protocolos y estándares de calidad del cliente garantizando que los valores de KPI's se encuentren acorde a lo solicitado por el cliente.

Logros:

- Implementación de metodologías agiles para optimizar los tiempos de entrega de las implementaciones realizadas.
- Generación de bases de datos regionales para la optimización de gestión de actividades.

FIBRATERRA SAS Gestor Operativo 04/2018 - 01/2019

Descripción: En mi rol de coordinación en el proyecto Small Cell, desempeñé una función esencial en la gestión de cambios al estar involucrado en los procesos de entrega de hardware funcional y logística inversa. Además, garanticé una documentación precisa y eficiente de las actividades de instalación en campo de equipos de telecomunicaciones, utilizando Microsoft Excel para crear documentos con evidencias detalladas. Esta documentación no solo facilitó la trazabilidad de cada etapa del proyecto, sino que también proporcionó una base sólida para la gestión de cambios en el proyecto MOD LTE, asegurando que cualquier cambio se implementara de manera controlada y efectiva, minimizando riesgos y garantizando la continuidad de las operaciones.

OSC TELECOMS & SECURITY SOLUTIONS (STAFFING NOKIA) Gestor Operativo 01/2018 - 04/2018

Descripción: Durante mi experiencia laboral, fui responsable de llevar a cabo la apertura y el cierre de CRQ (Change Request) utilizando de manera efectiva las herramientas Remedy y Maxima. Esta responsabilidad implicó un meticuloso proceso de gestión de cambios, donde trabajé diligentemente para garantizar la documentación precisa y la ejecución eficiente de las solicitudes de cambio.

OSC TELECOMS & SECURITY SOLUTIONS (STAFFING NOKIA)

Documentador de Implementación

08/2016 - 10/2017

Descripción: Durante mi experiencia laboral, desempeñé la ejecución de revisión de documentación y la supervisión de la calidad de implementación en proyectos clave, incluyendo Remedy-Claro, Logística Inversa y activos fijos.

OSC TELECOMS & SECURITY SOLUTIONS (STAFFING NOKIA)

Documentador de Implementación

10/2015 - 06/2016

Descripción: Durante mi experiencia laboral, tuve la responsabilidad de realizar un seguimiento detallado y documentar asignaciones clave para Claro en diversos proyectos, que incluyen Overlay, Plan Expansión, LTE y UMTS. Utilizando Microsoft Excel, desarrollé informes exhaustivos que documentaron las actividades de instalación de equipos de telecomunicaciones en cada proyecto.

MNB COMUNICACIONES SAS

Documentador

05/2015 - 09/2015

Descripción: Durante mi experiencia laboral como documentador, desempeñé un papel crucial en la ejecución de tareas de coordinación, documentación y supervisión de la calidad en el proyecto Nokia - Movistar. Mi responsabilidad principal fue garantizar la precisión y exhaustividad en la recopilación y gestión de la documentación relacionada con el proyecto. Trabajé de cerca con el equipo para asegurarme de que se cumplieran los estándares de calidad y que toda la documentación estuviera completa y actualizada.

OSC TELECOMS & SECURITY SOLUTIONS

Auxiliar de Documentación

02/2015 - 04/2015

Descripción: En mi rol como documentador, asumí la responsabilidad de ejecutar la documentación y supervisión de la calidad en proyectos de alta envergadura, incluyendo Claro LTE y UMTS, así como SWAP HUAWEI en colaboración con MOVISTAR.

OSC TELECOMS & SECURITY SOLUTIONS

Pasante

02/2014 - 02/2015

Descripción: En mi rol como documentador, asumí la responsabilidad de ejecutar la documentación y supervisión de la calidad en proyectos de alta envergadura, incluyendo Claro LTE y UMTS, así como SWAP HUAWEI en colaboración con MOVISTAR.

FORMACIÓN ACADÉMICA

INGENIERÍA DE TELECOMUNICACIONES (8vo Semestre)

Fundación Universitaria Panamericana Febrero de 2016 – Actualmente

TECNICO PROFESIONAL EN INSTALACION DE REDES DE TELECOMUNICACIONES

Fundación Universitaria Panamericana Febrero de 2016 – noviembre de 2019

TECNICO EN INSTALACION DE INFRAESTRUCTURA PARA REDES MOVILES

SENA CEET

Abril de 2014 – diciembre de 2015

BACHILLER ACADÉMICO

Colegio nuestra señora del Chiquinquirá Diciembre de 2013

FORMACIÓN COMPLEMENTARIA

- Curso de auditor interno ISO 9001:2015. Tecnisistemas. 30 horas. 2023
- Curso Taller de Apoyo. Educación Futuro. 8 horas. 2023.
- Curso Taller de competencias transversales. Educación Futuro. 40 horas. 2023.
- Curso Power BI Análisis de Datos y Business Intelligence. Udemy. 22 horas. 2023.
- Curso de Excel básico. Platzi. 12 horas. 2022
- Microsoft Power BI Tutorial de Introducción a Power BI. Udemy. 2 horas.
 2023.
- Curso de gerencia de proyectos con metodología PMI (Nivel básico Intermedio). Fundación universitaria Compensar. 30 horas. 2023

CERTIFICACIONES

- Certificación ITIL 4 Foundation. Centic. 2024
- Scrum Master Professional Certificate Certiprof. 2024
- SCRUM Developer Professional Certification (SDPC). Certiprof. 2024
- SCRUM Product Owner Professional Certification (SPOPC). Certiprof. 2024

IDIOMAS

- Español. Nativo
- Ingles. Nivel B1